臺灣臺中地方法院民事裁定           
                                 110年度司監宣字第388號
聲  請  人  劉賢雯  

相  對  人  劉亘堂  

上列聲請人聲請選任特別代理人事件，本院裁定如下：
    主      文
選任洪金爐為受監護宣告人劉亘堂辦理被繼承人劉連林遺產分
割相關事宜之特別代理人。
程序費用由相對人負擔。
    理      由
一、本件聲請意旨略以：聲請人為相對人劉亘堂（男、民國00年
    00月0日生）之胞姊，相對人前於108年3月29日法院裁定監
    護生效，由其胞姊即聲請人任監護人，而聲請人與相對人之
    父即被繼承人劉連林於110年7月14日死亡，遺有不動產等財
    產，聲請人欲辦理被繼承人劉連林之遺產分割，然相對人之
    法定代理人即聲請人亦為繼承人，有法律上之利害衝突，爰
    聲請選任關係人即相對人之舅舅洪金爐（男、40年3月26日
    、身分證統一編號：Z000000000號）為相對人辦理被繼承人
    遺產分割相關事宜之特別代理人等語，並提出繼承系統表、
    戶籍謄本、遺產稅核定通知書、遺產稅繳清證明書、遺產稅
    不計入遺產總額證明書、同意書、遺產分割協議書、保險理
    賠分配明細表等為證。
二、按監護人之行為與受監護人之利益相反或依法不得代理時，
    法院得因監護人、受監護人、主管機關、社會福利機構或其
    他利害關係人之聲請或依職權，為受監護人選任特別代理人
    ，民法第1098條第2項定有明文；前開規定依民法第1113條
    規定，準用於成年人之監護。
三、經查，聲請人主張之前開事實，業據其提出上開書證為證，
    而相對人前經本院以108年度監宣字第13號裁定選定聲請人
    為相對人之監護人，亦有該裁定、戶籍謄本在卷可稽，堪信
    為真正。聲請人既為相對人之法定代理人，二人亦同為被繼
    承人劉連林之繼承人，關於被繼承人劉連林之遺產分割事宜
    ，如擔任相對人之法定代理人，顯然利益衝突，聲請人依法
    不得代理相對人，聲請人聲請為該等事宜為相對人選任特別
    代理人，自屬有據。而關係人洪金爐係為相對人之舅舅，且
    同意擔任相對人之特別代理人，有其所簽署之同意書在卷可
    憑，又據聲請人所提110年10月26日遺產分割協議書，其上
    記載所擬分割被繼承人劉連林之遺產總額為新臺幣（下同）
    6,953,568元，由相對人取得等值現金金額1,508,691元，且
    業已匯款轉帳入相對人金融帳戶內，此有卷附金融機構匯款
    收執聯3紙為證，相對人之應繼分已獲有保障。準此，本院
    認由關係人洪金爐擔任相對人辦理被繼承人劉連林遺產分割
    相關事宜之特別代理人，應屬妥適，爰選任之。
四、依家事事件法第164條第2項之規定，裁定如主文。
中　　華　　民　　國　　110 　年　　11　　月　　29　　日
                  家事法庭   司法事務官  盧妙宜
以上正本係照原本作成
如不服本裁定應於送達後10日內向本院提出抗告狀，並繳納抗告
費新臺幣1,000元。
中　　華　　民　　國　　110 　年　　11　　月　　29　　日
                                書記官   陳品均